# 无形资产准则中，外购无形资产与内部开发无形资产有什么区别

提问人：bigking1 时间：2015-05-05 11:56:57
是否外购是现成的无形资产，内部开发是经过人工开发后得到的算内部开发？一个企业花 1000 万，设立一个研发项目，但不是自己的研究人员，是招标外面的研发单位进行研发，这个算是外购，还是内部开发？可能还应该考虑研发风险的分担，如果研发风险都由企业承担，外包单位只是出人工，赚人工费，则是内部开发，如果外包单位需要交付一个最终的产品，则属于外购？ 那么此种情况下，如果算外购，外购产品按项目进度付款时的款项挂在哪？不论是预付款，还是进度款，都挂预付账款？待交付后一并结转无形资产？那如果企业意图改变，项目取消了？最终没有无形资产交付？按照合同，支付的预付款，进度款都不退。此时预付账款如何核算？作为资产减值损失？还是作为营业外支出？感觉不应该作为资产减值损失，因为不是这项预付款资产存在但对方没有能力支付，或者不愿意支付，而是根据合同，项目取消，这项资产就已经没有收回的权利，已经灭失，而不是坏账的问题。记入营业外支出似乎更好。就如同存货领出用掉了，存货就没了，但你账上没处理好还挂着，这时核销存货，不能说是提存货跌价准备的问题，提坏账的前提是这项资产本身还存在，这里如果查到原因是少记领用应该补记领用，如果查不到原因，应该做盘亏处理。想听听各位的意见。
汇总一下有以下几个问题： 1 ，外购与内部开发的区别是什么？ 2 ，外购非现成的无形资产，由研发后交付的无形资产，支付的进度款如何核算？ 3 ，外购研发后交付的无形资产，在项目取消后，根据合同不予退回的预付款及进度款，如何核销？资产减值损失，还是营业外支出？
谁有上市公司实务经验，可否指点一二？

回答人：chenyiwei
1 、从会计角度，区分外购和内部研发的最关键标准是看研发过程中的技术风险和经济风险的享有或承担情况。你说的“能还应该考虑研发风险的分担，如果研发风险都由企业承担，外包单位只是出人工，赚人工费，则是内部开发，如果外包单位需要交付一个最终的产品，则属于外购”可作为通常情况下判断的参考标准。
2 、外购研发中的无形资产项目，需继续投入研发活动才能达到可供使用状态的，对取得后的后续研发投入也参考上述标准判断其实质上属于外购无形资产价款还是自行研发投入。属于自行研发投入的，需对照无形资产准则的规定判断是否符合资本化条件；属于外购无形资产的，则列报于“其他非流动资产”中，到后续取得完成后的研发成果时转入无形资产，期末进行减值测试。 另请参考《瑞华研究 2010 ～ 2014 汇编》之“问题1-2-4（外购研发中项目以及后续研发支出的处理）”。
3 、外购研发后交付的无形资产，在项目取消后，根据合同不予退回的预付款及进度款，应确认为营业外支出。这属于对资产初始计量金额的调整，而不是后续计量范畴。

提问人：碎叶 xy 时间：2017-12-07 10:43:36
陈版您好，企业委托外方单位开发管理系统，企业提出自己的需求，外方单位根据委托方企业需求进行开发，分期支付款项，如果研发过程的风险很低或者风险基本没有，也就是一定能够最终开发出系统系统，合同约定委托方享有著作权等权利，那么这到底是外购无形资产还是内部研发呢？另外，类似软件、系统、平台，是属于无形资产中的非专利技术吗？恳请陈老师指导@chenyiwei

回答人：chenyiwei
可以理解为外购。另外，软件是有著作权的，不是专利权或非专利技术。